臺灣高雄地方法院民事裁定              100年度聲字第229號
聲  請  人  黃萬昆
相  對  人  簡永泰
上列當事人間聲請停止執行事件，本院裁定如下：
    主  文
聲請人供擔保新臺幣壹拾壹萬元後，本院一百年度司執字第一一
００九０號拍賣抵押物強制執行事件之強制執行程序，於本院一
百年度審訴字第二一０五號確認抵押債權不存在事件判決確定、
和解、調解或撤回起訴前應暫予停止。
    理  由
一、按有回復原狀之聲請，或提起再審或異議之訴，或對於和解
    為繼續審判之請求，或提起宣告調解無效之訴、撤銷調解之
    訴，或對於第4 條第1 項第5 款之裁定提起抗告時，法院因
    必要情形或依聲請定相當並確實之擔保，得為停止強制執行
    之裁定，強制執行法第18條第2 項定有明文。又抵押人對法
    院許可拍賣抵押物之裁定，主張有不得強制執行之事由而提
    起訴訟時，抵押人得依強制執行法第18條第2 項規定聲請為
    停止強制執行之裁定，復經司法院大法官釋字第182 號解釋
    在案。次按法院依強制執行法第18條第2 項規定定擔保金額
    而准許停止強制執行之裁定者，該項擔保係備供債權人因停
    止執行所受損害之賠償，其數額應依標的物停止執行後，債
    權人未能即時受償或利用該標的物所受之損害額，或其因另
    供擔保強制執行所受之損害額定之，非以標的物之價值或其
    債權額為依據（最高法院91年度台抗字第429 號裁定意旨參
    照）。
二、本件聲請人以其已向本院提起100 年度審訴字第2105號確認
    抵押債權不存在之訴為理由，聲請裁定停止本院100 年度司
    執字第110090號拍賣抵押物之強制執行，經本院調取上開卷
    宗審究後，堪認確有強制執行法第18條所定之事由，又上開
    執行事件係相對人持本院100 年度司拍字第445 號裁定為執
    行名義，聲請拍賣本件聲請人所有不動產，聲請人確有因執
    行程序終結而受難以回復原狀之損害之虞，聲請人之聲請為
    有理由，應予准許。
三、相對人所據以命聲請人給付之金額為新台幣（下同）66萬元
    ，未逾150 萬元，是聲請人所提起之確認抵押債權不存在之
    訴為不得上訴三審案件，參考各級法院辦案期限實施要點規
    定，第一、二審通常程序審判案件之期限分別為1 年4 個月
    、2 年，共計3 年4 個月，以相對人之債權額按法定利率年
    息百分5 計算，相對人因聲請人聲請停止執行致未能即時受
    償之損害額為11萬元【660,000 ×5%×（3+ 4/12 ）＝110,
    000 】，以此作為本件停止執行之擔保金，應為適當。
四、依強制執行法第18條第2 項，裁定如主文。
中    華    民    國    100   年    12    月    8     日
                      民事第四庭    法  官  李俊霖
以上正本係照原本製成。
如不服本裁定應於裁定送達後10日內提出抗告狀（須附繕本），
並繳納抗告費新台幣1,000元。
中    華    民    國    100   年    12    月    13    日
                                    書記官  邱上一